# 关于评估后无偿划拨

提问人：playajoke 时间：2022-07-13 17:11:53
请教大家，国资委划拨A公司至甲企业，甲企业按照A公司 9 月评估净资产 100 万作为长投入账， 12 月又对A公司进行了一次净资产评估，发生了 20 万增值，甲企业准备将A公司划拨至全资子公司B，那甲企业账面需要确认 20 万的评估增值嘛？
借：长投-B公司 100 万 贷：长投-A公司 100 万 借：长投-B公司 20 万 贷：资本公积 20 万；同时B公司作分录：借：长投-A公司 120 万 贷：资本公积 120 万还是始终按照 100 万处理

回答人：chenyiwei
不应确认接受划入后的第二次评估增值。该增值在会计上没有意义。如确认则不符合历史成本原则。